# 关于投资性房地产与固定资产转换的询问

提问人：tuphin 时间：2018-07-23 15:48:20
陈版主，你好，我有一个实务问题想请教： B公司是A公司的子公司，B名下有一栋大厦，B的业务为房产租赁，除此以外，B无其他业务，B也无实际办公人员，B的管理层由A的管理层兼任。以前年度B公司的房产都是出租给A公司的，从合并角度考虑B的房产属于固定资产，因此项目组未将该部分房产调整为投资性房地产。 2018 年 5 月，A公司与B公司解除了租赁协议，且B公司管理层意图仍然是将该房产对外出租，但是因各种各样原因，截至 2018 年 6 月 30 日，该房产未完成对外出租。问 2018 年中报，该房产该以固定资产列报还是应当以投资性房地产列报。 项目组的意见有两个： 1 、因投资性房地产核算的范围为：已出租的土地使用权、持有并准备增值后转让的土地使用权、已出租的建筑物。因截至 2018 年 6 月 30 日，该大厦未对外出租，因此应当列报为固定资产； 2 、因B公司该房产实际处于闲置状态，且管理层有明确意图将其对外出租，因此应当列报为投资性房地产。 请您帮忙解答，谢谢。

回答人：chenyiwei
赞同你的第二种观点。
《企业会计准则讲解 2010 》P55：通常情况下，对企业持有以备经营出租的空置建筑物或在建建筑物，如董事会或类似机构作出书面决议，明确表明将其用于经营租出且持有意图短期内不再发生变化的，即使尚未签定 租赁协议，也应视为投资性房地产。这里的空置建筑物，是指企业新购入、自行建造或开发完成但尚未使用的建筑物，以及不再用于日常生产经营活动且经整理后达到可经营出租状态的建筑物。

提问人：zhs7403 时间：2018-07-23 21:13:44
陈老师，我理解满足应用指南此条是否应有严格条件？不应仅仅董事会做出出租决议就可以转？类似本案里目前转投资性房地产是否不够严谨？比如没有确定承租下家时？

回答人：chenyiwei
有明确意图，已经实际停止自用，并完成了对外出租所需的装修改造等，以及在积极对外招租的，可以确认为投资性房地产。